【裁判字號】    92,勞再,3
【裁判日期】    921223
【裁判案由】    再審之訴
【裁判全文】
臺灣臺中地方法院民事裁定  九十二年度勞再字第三號
    聲  請  人  乙○○
    相  對  人  甲○○
                丙○○
右當事人間聲請再審事件，聲請人對於本院民國九十一年十一月二十一日九十一年度
勞再字第二號民事裁定聲請再審，本院裁定如左：
    主      文
再審聲請駁回。
再審聲請程序費用由再審原告即聲請人負擔。
    理      由
一、再審聲請意旨略以：為因臺灣高等法院臺中分院九十二年一月二十三日（應係同
    年月二十一日之誤）九十二年度抗字第一四一號為「原裁定廢棄，發回臺灣臺中
    地方法院」之案件，原告乙○○得請求損害賠償，依法提起再審事：．．．而對
    臺灣臺中地方法院民國九十一年十一月二十一日九十一年度勞再字第二號民事裁
    定不服，．．．故向臺灣臺中地方法院民事庭提起本件再審之訴等語（詳如附件
    聲請狀所載）。另由前揭文義，雖再審原告即聲請人之用語不甚正確，惟其乃對
    於本院民國九十一年十一月二十一日九十一年度勞再字第二號民事裁定不服，而
    聲請再審應可認定。
二、按裁定已經確定，而有同法第四百九十六條第一項或第四百九十七條之情形者，
    得准用同法第五編之規定，聲請再審，民事訴訟法第五百零七條定有明文。是依
    前述，對裁定聲請再審，須該裁定業已確定，方為適法。然查：
  (一)本院九十一年度勞再字第二號民事裁定，業經聲請人提起抗告，而經臺灣高等法
    院臺中分院以九十二年度抗字第一四一號裁定「原裁定廢棄，發回臺灣臺中地方
    法院」，聲請人對該九十二年度抗字第一四一號提起再抗告，而經最高法院以九
    十二年度台抗字第一五九號駁回再抗告在案。而該九十一年度勞再字第二號案件
    經臺灣高等法院臺中分院廢棄發回後，業由本院以九十二年度勞再更字第一號受
    理，並於民國九十二年十一月二十七日裁定後，至今尚未確定，此經本院依職權
    調閱本院九十一年度勞再字第二號、臺灣高等法院臺中分院九十二年度抗字第一
    四一號、最高法院九十二年度台抗字第一五九號、本院九十二年度勞再更字第一
    號民事裁定等卷宗審核屬實，則本件聲請再審之九十一年度勞再字第二號民事裁
    定，既未確定，聲請人對該民事裁定聲請再審，即難適法。
  (二)再按「第二審法院就該案件已為本案判決者，對於第一審法院之判決不得提起再
    審之訴」民事訴訟法第四百九十六條第二項定有明文，此項規定依民事訴訟法第
    五百零七條規定，於對確定裁定之聲請再審亦準用之。則依上述，本件聲請再審
    之九十一年度勞再字第二號民事裁定既經聲請人提起抗告而經臺灣高等法院臺中
    分院以九十二年度抗字第一四一號裁定廢棄發回，再審原告即聲請人對業經上級
    審廢棄之裁定提起再審聲請，亦於法不合。
三、又按聲請再審，必須主張原確定判決有民事訴訟法第四百九十六條或第四百九十
    七條所定之情形，始為合法。提起再審之訴，應依民事訴訟法第五百零一條第一
    項第四款表明再審理由，及關於再審理由並遵守不變期間之證據，此為必須具備
    之程式。所謂表明再審理由，必須指明確定判決有如何合於法定再審事由之具體
    情事始為相當，倘僅泛言有何條款之再審事由，而無具體情事者，仍難謂已合法
    表明再審事由。既未合法表明再審事由，即為無再審之事由，性質上無庸命其補
    正，最高法院著有六十一年台再字第一三七號判例可資參照。再對於確定裁定聲
    請再審，依民事訴訟法第五百零七條準用同法第五百零一條第一項第四款規定，
    亦須表明再審理由。查本件聲請人聲請再審，所具之上開九十二年十一月二十四
    日聲請狀，並未對於上開裁定具體指摘其再審理由，則本件聲請再審，於法未合
    ，自難准許。
四、綜上所述，本件聲請再審，均於法不合，聲請人聲請再審，應予駁回。
五、依民事訴訟法第五百零二條第一項、第五百零七條、第九十五條、第七十八條，
    裁定如主文。
中      華      民      國    九十二    年     十二     月    二十三    日
                            臺灣臺中地方法院勞工法庭
~B法      官  洪堯讚
右為正本係照原本作成
如對本裁定抗告須於裁定送達後十日內向本院提出抗告狀，並繳納抗告費新台幣一千
元。
中      華      民      國    九十二    年     十二     月    二十四    日
~B法院書記官


司法院資訊處製作；財團法人民間司法改革基金會備份。
